【裁判字號】    96,簡,436
【裁判日期】    970110
【裁判案由】    勞動基準法
【裁判全文】
臺中高等行政法院判決
                                     96年度簡字第00436號
原      告  豐原汽車客運股份有限公司
代  表  人  甲○○
被      告  臺中縣政府
代  表  人  乙○○
訴訟代理人  丁○○
            丙○○
上列當事人間因勞動基準法法事件，原告不服行政院勞工委員會
中華民國96年11月5日勞訴字第0960024756號訴願決定，提起行
政訴訟，本院判決如下︰
    主  文
原告之訴駁回。
訴訟費用由原告負擔。
    事實與理由
一、緣原告係從事汽車客運之運輸業務，為適用勞動基準法之行
    業。經行政院勞工委員會（以下簡稱勞委會）中區勞動檢查
    所於民國（下同）96年8月9日派員前往原告公司實施勞動條
    件檢查時，發現原告未給予勞工徐忠義特別休假，違反勞動
    基準法第38條規定，乃於96年8月15日以勞中檢綜字第09650
    13157號函移由被告核處，案經被告審查屬實，於96年8月21
    日以府勞動字第0960234076號違反勞動基準法罰鍰處分書，
    爰依同法第79條第1項第1款規定科處原告罰鍰2千元（折算
    新臺幣6千元整）。原告不服，提起訴願，遭決定駁回，遂
    提起行政訴訟。
二、原告起訴主張：勞動基準法第38條雖規定：「勞工繼續工作
    滿1年以上3年未滿者，給予特休假7日。」惟原告每日需肩
    負大眾交通運輸及負擔偏遠地區之交通重任，屬勞力密集之
    行業，每年365日均應正常營運，而目前營運路線60%均為服
    務偏遠地區之學生及老人。原告與泰半客運汽車公司相同作
    法，定每年7月1日起為基準日，便於計算及管理眾多員工，
    否則各人到職日皆不同，計算特殊更形雜亂無章，核員工徐
    忠義自94年7月8日至95年7月8日，年資滿1年，今年會計年
    度內可施特別休假14日，業已改善。運輸管理條例大眾運輸
    業為配合中央機關需求特殊管制行為，同業皆奉行行之多年
    之休假編排，不宜一體適用勞動基準法第38條規定，為不可
    歸責原告之因素。原處分及訴願決定不察，顯與法有違。為
    此，求為判決撤銷訴願決定及原處分等語。
三、被告則辯稱：原告所僱勞工徐忠義自94年7月8日到職，至95
    年7月7日工作滿1年，該員95年7月8日起至96年7月7日止即
    應有7日之特別休假，惟原告至勞委會中區勞動檢查所96年8
    月9日派員至原告處勞工檢查時，尚未給予特別休假7日，即
    未依法令規定工作1年以上3年未滿者，每年應給予7日特別
    休假，違反勞動基準法第38條規定至為明確，被告爰依同法
    第79條第1項第1款規定處以罰鍰，並無不當。本件違法事實
    原告並未否認，原告未以勞工受僱之日起算工作年資及給予
    特別休假，逕自以每年7月1日為特別休假起算之基準日，與
    勞動基準法第38條規定相違悖等語，求為駁回原告之訴。
四、按「本法於左列各業適用之：一、．．．六、運輸、倉儲及
    通信業。」、「勞工在同一雇主或事業單位，繼續工作滿一
    定期間者，每年應依下列規定給予特別休假：一、1年以上3
    年未滿者7日。二、3年以上5年未滿者10日。三、5年以上10
    年未滿者14日。四、10年以上者，每1年加給1日，加至30日
    為止。」、「有左列行為之一者，處2千元以上2萬元以下罰
    鍰：一、違反．．．第38條．．．規定者。」勞動基準法第
    3 條第1項第6款、第38條及第79條第1項第1款分別定有明文
    。經查，原告所屬勞工徐忠義係於94年7月8日到職，則自94
    年7月8日至95年7月7日已屬繼續工作滿一年，依上開勞動基
    準法第38條之規定，原告應於95年7月8日起至96年7月7日止
    一年間給予徐某7日特別休假。惟原告至96年8月9日勞委會
    中區勞動檢查所派員為勞工檢查時，尚未予徐某7日特別休
    假之事實，有經原告人事股長賴裕綸、劉姓產業工會常務理
    事簽名之勞動條件檢查會談紀錄（含附件）及該所96年8月
    15 日勞中檢綜字第0965013157號函在卷足稽，原告對上開
    事實亦不爭執，則本件原告違章事實堪予認定。原告起訴意
    旨，雖為上開主張；惟查首揭勞動基準法第38條規定，勞工
    在同一雇主或事業單位，繼續工作滿一定期間之起算基準日
    ，係以各個勞工到職日為起算基準日，原告主張因其客運公
    司營運之特殊性，為便於計算及管理眾多員工，故以每年7
    月1日起為基準日云云，於法不合。又勞動基準法施行細則
    第24條第3款規定：「特別休假因年度終結或終止契約而未
    休者，其應休未休之日數，雇主應發給工資。」本件原告於
    96年8 月9日接受勞委會中區勞動檢查所勞工檢查時，應已
    准許徐忠義特別休假7日，如未准許7日特別休假，亦應依上
    開規定核發工資，而非於此時始主張徐某兩年合併可休特別
    假14日，況此亦屬違規事後之改善行為，原告此部分主張亦
    無足採信。原告經營汽車客運之運輸業，依首揭勞動基準法
    第3條第1項第6款規定，自應適用勞動基準法第38條規定，
    給予勞工特別休假，況運輸管理條例並無明文排除上開規定
    之適用，原告拒不適用此規定，自屬有可歸責之原因。綜上
    所述，原告起訴意旨核無足採。原告違章事實明確，被告依
    勞動準法第79條第1項第1款規定科處罰鍰2千元，自屬有據
    ，原告主張，尚難認為有理由。本件為簡易訴訟案件，爰不
    經言詞辯論，逕為判決。
據上論結，本件原告之訴為無理由，依行政訴訟法第233條第1項
、第236條、第195條第1項後段、第98條第1項前段，判決如主文
。
中    華    民    國     97  年     1  月    10    日
          臺中高等行政法院第一庭
                                法  官  林  清  祥
以上正本證明與原本無異。
如不服本判決，應於判決送達後20日內，以本訴訟事件所涉及之
法律見解具有原則性者，始得向本院提出上訴狀並表明上訴理由
，經最高行政法院許可，否則不得上訴；如於本判決宣示後送達
前提起上訴者，應於判決送達後20日內補提上訴理由書（均應依
對造人數提出繕本）。
中    華    民    國     97  年     1  月    10    日
                                書記官  丁  俊  賢


司法院資訊處製作；財團法人民間司法改革基金會備份。
